# 借款利息能否资本化？

提问人：苹果宝贝 007 时间：2017-12-13 15:02:03
A公司向银行借款 1000 万元，然后资金借予关联方B公司，B公司报告期内有在建工程，同时向A公司支付借款利息，请问支付利息可否资本化？若A、B公司签订合同并约定 1000 万元借款专项用于在建工程，能否资本化？

回答人：chenyiwei
可参考《瑞华研究2010~2016汇编》之“问题1-1-40（关联方借款的利息支出资本化问题）”、“问题1-1-41（集团统贷统还的借款费用资本化问题）”、“问题1-1-42（合并报表和个别报表对利息资本化的处理问题）”等。